---
title: "Rで学ぶ実証分析"
author: "N.Yamakawa"
output:
  html_document:
    self_contained: true
    toc: true
---

# 6.1.擬似相関_1

ゲーム時間とテスト成績の散布図

```{r setup1, include=FALSE}
library(dplyr)
library(magrittr)
library(knitr)

opts_template$set(
  fig_small = list(out.width = 200, out.height = 200), # 小さいグラフ
  fig_large = list(out.width = 300, out.height = 300)  # 大きいグラフ
  )
#glimpse(data)
```

```{r pict6.1}
data <- read.csv("data/Ch6.data.csv")
plot(data[,c(2,1)], xlab="ゲーム時間", ylab="テスト成績")
lm(grade~hours, data) %>% abline(col=4)
```

相関係数は`r cor(data[,1], data[,2]) %>% round(2)`です


# 6.1.擬似相関_2

図6.2.を再現するには「家庭環境」データが必要なため、データ生成からやり直す

```{r setup2, include=FALSE}
library(dplyr)
library(magrittr)
set.seed(1234) #再現性を持たせるため
n     <- 400 # サンプルサイズ
err   <- runif(n,30,60) # 誤差項（家庭環境）
hours <- rnorm(n, err/10, 1) - 4
hours <- round(ifelse(hours < 0, 0, hours), 1) # ゲーム時間
Y     <- 20 + rnorm(n, 100, 10) - 1.2*err
grade <- round(ifelse(Y > 100, 100, Y)) # 成績
cbind(grade, hours, err) %>% as.data.frame() -> data0
head(data0)
```

```{r pict6.1_beta}
plot(data[,c(2,1)], xlab="ゲーム時間", ylab="テスト成績")
lm(grade~hours, data = data0) %>% abline(col=4)

```

相関係数は`r cor(data0[,1], data0[,2]) %>% round(2)`。
テキストとちょっと違うが、許容範囲かと。

# 6.1.擬似相関_3

3変数間の散布図。

```{r sanpuzu}
library(psych) #散布図用
data0 %>% pairs.panels(rug=F,ellipses=F,lm=T)
```


# 6.1.P119_図6.2的な無向グラフ

```{r pict6.2_beta, opts.label="fig_large"}
library(qgraph) #無向グラフ用
data0 %>% cor() %>% qgraph(edge.labels=T)
```

```{r pict6.2 ,echo=FALSE}
library(DiagrammeR)
grViz('
digraph {
  rankdir=LR
  node [shape = box,
        style = rounded,
        fontname = Helvetica]

  家庭環境 -> 学業成績
  家庭環境 -> ゲーム時間
  ゲーム時間 -> 学業成績
}
')
```

# 6.1.3.同時性

```{r pict6.3}
pc <- read.csv("data/police_crime.csv", stringsAsFactors=FALSE)
plot(pc[,2],pc[,3],type="n", xlim = c(1.5, 3.5),
 xlab="警察官数", ylab="刑法犯認知件数")
text(pc[,2],pc[,3], pc[,1])
lm(crime~police, pc) %>% abline(col=4)
```

相関係数は`r cor(pc[,2], pc[,3]) %>% round(3)`。


# 6.2.2.平均トリートメント効果_1

```{r dataspread}
set.seed(1234); n <- 400; T <- rbinom(n, 1, 0.6)
TE <- 2; Y <- TE*T + rnorm(n); id <- 1:400
data1 <- data.frame(id, T, Y)
data1 %>% tidyr::spread(T, Y) %>% head() %>% kable()
```

NAの部分の値がわかればトリートメント効果が計算できるが実際はわからない。

# 6.2.2.平均トリートメント効果_2

```{r boxplot}
boxplot(Y ~ T, data=data1)
EY1 <- mean(Y[T==1]); EY0 <- mean(Y[T==0])
```

平均トリートメント効果(ATE)は`r round(EY1 - EY0, 3)`で実際の値(2)に近い。

# 6.2.2.平均トリートメント効果_3

```{r}
set.seed(12345); n <- 400; Z <- runif(n)
T <- rbinom(n, 1, Z); TE <- 2; Y <- TE*T + (2*Z - 1) + rnorm(n)
data2 <- data.frame(T, Y, Z)
boxplot(Y ~ T, data=data2)
EY1 <- mean(Y[T==1]); EY0 <- mean(Y[T==0])
```

平均トリートメント効果(ATE)は`r round(EY1 - EY0, 3)`で実際の値(2)から外れている。

#  7.1_外生変数

```{r}
data("ToothGrowth")
summary(ToothGrowth)
```

OJとVCそれぞれ30レコードずつ。
それぞれ、doseとlenの関係は？

```{r}
ToothGrowth %>% lm(len~dose, data = .) -> lm.TG
ToothGrowth %>% filter(supp == "VC") %>% lm(len~dose, data = .) -> lm.VC
ToothGrowth %>% filter(supp == "OJ") %>% lm(len~dose, data = .) -> lm.OJ
summary(lm.TG)$coef
summary(lm.VC)$coef
summary(lm.OJ)$coef
plot(ToothGrowth[,c(3, 1)], col = ToothGrowth$supp)
abline(lm.TG, col=4)
abline(lm.VC, col=2)
abline(lm.OJ)

```

VCはOJと比べて、doseが少ないときのlenの値が小さい。
doseが2を超えると、VCとOJの差は殆ど無い。

```{r}
as.double(lm.TG$coef[1] + lm.TG$coef[2] *2.114)
as.double(lm.VC$coef[1] + lm.VC$coef[2] *2.114)
as.double(lm.OJ$coef[1] + lm.OJ$coef[2] *2.114)
```

#7.2_内生変数

```{r}
set.seed(1234)
n <- 200; e <- rnorm(n)
X <- (1+0.5*e)*runif(n)
b0 <- 1; b1 <- 2
Y <- b0 + X*b1 + e
lm(Y~X)$coef
```

Xの係数`r lm(Y~X)$coef[2]`はb1の推定としては不適切？

```{r}
cov(X,e)/var(X) + b1
```

数式(7.7)による補正rをすると、上記Xの係数とほぼ一致

#7.3.2_双子データ

OpenMxパッケージの双子データを用いる

```{r warning=FALSE, message=FALSE}
library(OpenMx)
data(twinData);head(twinData)
```


fam：家族番号  
age：双子の年齢  
zyg：遺伝子とコホートをコード化(1-10)  
part：？(0:15, 1:224, 2:3569)  
wt1,2：双子の体重(kg)  
ht1,2：双子の身長(m)  
htwt1,2：双子のBMI(kg/m^2)  
bmi1,2：双子のBMIの対数  
cohort：youngerかolder  
zygosity：遺伝子パターン(MZFF, MZMM, DZFF, DZMM, DZOS)  

```{r}
boxplot(age~cohort, twinData)
```

cohortの境界は30歳

双子の組に対して、身長の差と体重の差で線形モデルを作る

```{r}
twinData %>%
  mutate(wt0 = wt1 - wt2, ht0 = ht1 - ht2) -> data1
lm(wt0 ~ ht0-1, data=data1) -> lm.data1
summary(lm.data1)$coef
plot(data1$ht0, data1$wt0, xlab="身長", ylab="体重")
abline(lm.data1, col=4)

```

身長1cm毎に体重は0.87kg増える


```{r}
c("age", "zyg", "part", "wt0", "ht0", "cohort", "zygosity") -> coln
rbind(
  twinData[,c(2:4,5,7,13:14)] %>% set_colnames(coln),
  twinData[,c(2:4,6,8,13:14)] %>% set_colnames(coln)
)-> data2
lm(wt0 ~ ., data=data2) -> lm.data2
summary(lm.data2)$coef

```

身長1cm毎に体重は0.72kg増える。